【裁判字號】    90,毒抗,245
【裁判日期】    900906
【裁判案由】    聲請觀察勒戒
【裁判全文】
臺灣高等法院高雄分院刑事裁定                      九十年度毒抗字第二四五號
      抗  告  人
      即  被  告  甲○○
右抗告人違反毒品危害防制條例案件，經裁定送觀察勒戒，不服臺灣高雄地方法院九
十年度毒聲字第四六○六號中華民國九十年七月三十日刑事裁定，提起抗告，本院裁
定如左：
      主      文
抗告駁回。
      理      由
一、本件抗告意旨略以：抗告人即被告甲○○自蒙臺灣高雄地方法院八十七年度易緝
    字第二八一號判決免刑確定後，即已未再施用毒品，並且洗心革面，從新做人，
    並有正當工作，無不良嗜好，此次無端受本案牽連，殊感錯愕，並至醫院檢查並
    無施用安非他命之情事，抗告人願意接受檢驗，以證明清白。為此依法提起抗告
    ，請求將原裁定撤銷，更為適法之裁定云云。
二、經查：抗告人即被告甲○○前因施用第二級毒品安非他命案件，經觀察、勒戒後
    ，認無繼續施用毒品之傾向，業經臺灣高雄地方法院於八十七年八月十八日以八
    十七年度易緝字第二八一號判決免刑確定在案，有刑案資料查註紀錄表在卷可參
    。又查被告於九十年五月二十四日十三時三十分許，在高雄市○○區○○街一巷
    六號住處為警查獲，並經警採尿之事實，為被告所供承不諱，而案發後經警所採
    之尿液，經送高雄市立凱旋醫院檢驗結果，呈安非他命陽性反應，有高雄市立凱
    旋醫院出具之尿液檢驗報告附卷可稽，而該院係先以免疫學分析法加以篩檢，再
    以ＧＣ/ＭＳ法加以確認，均呈現甲基安非他命陽性反應（詳見偵查卷）；而以
    此雙重檢驗方法作藥物及其代謝產物之定性及定量分析，已排除偽陽性之可能，
    當無偽陽性反應，其檢驗結果自屬可採。被告雖否認有施用毒品犯行，惟其尿液
    經檢驗結果，有安非他命陽性反應，足見被告確實於九十年五月二十四日十六時
    十分警訊後採尿回溯二十四小時內，在不詳地點，有施用第二級毒品安非他命一
    次無訛，被告所辯，顯係卸責之詞，不足採信。被告於五年內再犯毒品危害防制
    條例第十條第二項之施用第二級毒品罪，原審依毒品危害防制條例第二十條第三
    項前段及觀察勒戒處分執行條例第三條第一項規項規定，裁定將被告送勒戒處所
    觀察、勒戒，經核並無不合；抗告人抗告意旨，空口否認吸食安非他命，指摘原
    裁定不當，殊不足採，為無理由，應予駁回。且抗告人聲請重新採尿送驗，亦無
    必要，併此敘明。
三、據上論結，應依刑事訴訟法第四百十二條，裁定如主文。
中    華    民    國         九十       年      九      月      六      日
                              臺灣高等法院高雄分院刑事第七庭
                                  審判長法官  王光照
                                        法官  黃仁松
                                        法官  黃壽燕
右正本證明與原本無異。
不得再抗告。
                                      書記官  蘇恒仁
中    華    民    國         九十       年      九      月      十      日
                                                                      Ｈ


司法院資訊處製作；財團法人民間司法改革基金會備份。
